【裁判字號】    99,簡上,386
【裁判日期】    991119
【裁判案由】    毀棄損壞
【裁判全文】
臺灣臺北地方法院刑事判決             99年度簡上字第386號
上  訴  人  臺灣臺北地方法院檢察署檢察官
上  訴  人
即  被  告  徐總傳
上列上訴人因被告犯毀棄損壞案件，不服本院簡易庭99年度簡字
第3561號，中華民國99年9 月28日第一審簡易判決（聲請簡易判
決處刑案號：臺灣臺北地方法院檢察署99年度偵字第18116 號）
提起上訴，本院判決如下︰
    主  文
上訴駁回。
    事  實
一、徐總傳與張淑惠均為臺北市○○區○○路566 號5 樓住處之
    房客，2 人毗鄰居住，徐總傳因不滿張淑惠在分租房間外之
    共同活動空間裝設監視器，並將監視器之鏡頭分別對準自己
    房間門口及廁所，乃基於毀壞他人財物之犯意，於民國99年
    6 月11日17時8 分許，持不詳器具（未扣案）剪斷張淑惠所
    有前揭監視器之電線，使該監視器之電線毀壞，足以生損害
    於張淑惠。嗣經張淑惠發現報警處理，而查知上情。
二、案經張淑惠訴由臺北市政府警察局萬華分局報請臺灣臺北地
    方法院檢察署檢察官偵查後聲請簡易判決處刑。
    理  由
一、上揭犯罪事實，業經被告徐總傳於警詢、偵查及本院審理中
    均坦承不諱（見99年度偵字第18116 號偵查卷第第3 頁至第
    4 頁、第21頁、本院99年11月5 日審判筆錄第3 頁），核與
    告訴人張淑惠於警詢及偵查中指述情節相符合（同前偵查卷
    第5 頁至第7 頁、第22頁），並有卷附現場照片3 張在卷可
    稽（同前偵查卷第9 頁至第10頁），足徵被告前揭自白與事
    實相符合。
二、核被告所為，係犯刑法第354 條之毀損罪。原審以被告犯罪
    可以認定，適用刑事訴訟法第449 條第1 項、第3 項、第45
    4 條第2 項，刑法第354 條、第42條第3 項前段（原判決誤
    載為同條第8 項，併予更正）、第74條第1 項第1 款、刑法
    施行法第1 條之1 ，逕以簡易判決判處被告罰金新臺幣3,
    000 元，如易服勞役，以新臺幣1,000 元折算1 日，緩刑2
    年，其認事用法，俱無違誤，量刑亦屬妥適。至本案用以毀
    損他人物品之器具雖未扣案，且本案案發迄今已距相當時日
    ，應認已滅失不存在，爰不對之宣告沒收，併此敘明。
三、被告提起上訴雖指稱告訴人將監視器鏡頭對準自己房門及廁
    所門，嚴重侵犯個人隱私權及精神損失云云，惟被告確實有
    前揭毀損行為，已經本院認定如前所述，被告猶執前詞而提
    起上訴，並無理由；又檢察官循告訴人之請求，提起上訴意
    旨略以：告訴人僅在公共空間架設監視器，且架設監視器之
    目的係為蒐證及自保，而被告是因為毀損公共空間之日光燈
    開關遭告訴人揭發，才惱羞成怒，挾怨報復毀損告訴人之監
    視器，被告歸咎隱私權被侵害始犯毀損之原因極低，況且被
    告本次毀損監視器行為並非初犯，原審量刑顯屬過輕及緩刑
    不當等語。然按關於刑之量定，係實體法上賦予法院得為自
    由裁量之事項，倘其未有逾越法律所規定之範圍，或濫用其
    權限，即不得任意指摘為違法（最高法院75年度台上字第70
    33號判例意旨參照）；且在同一犯罪事實與情節，如別無其
    他加重或減輕之原因，下級審量定之刑，亦無過重或失輕之
    不當情形，則上級審法院對下級審法院之職權行使，原則上
    應予尊重（最高法院85年度台上字第2446號判決意旨參照）
    。而本案原審已審酌被告僅剪斷監視器之電線，雖剪斷部分
    已致不堪使用，然尚非不得移植新電線後予以接回修復，且
    電線價格並非昂貴，告訴人之損失尚屬輕微。又被告與告訴
    人分租公寓而居住，公寓內走道狹窄，空間有限，告訴人係
    未經徵得其他共住房客之同意擅自安裝監視器，且其安裝鏡
    頭之拍攝處所亦多在公共空間，是被告剪斷電線之動機係在
    維護本身之隱私與其他住戶之共同利益等語，衡情亦屬可採
    ，故認本件行為之惡性非重，佐以被告又無其他前科，爰予
    從輕量刑，並予以緩刑2 年，以啟自新等情。原審就量刑輕
    重及宣告緩刑之依據，已論敘綦詳，並在法定刑內科處其刑
    ，所為緩刑宣告亦合於法律要件，難謂原審之量刑有何違法
    失當之處。是檢察官上訴意旨指摘原審量刑過輕及宣告緩刑
    不當，請求撤銷原審判決，亦無理由。
據上論斷，應依刑事訴訟法第455 條之1 第1 項、第3 項、第36
8 條，判決如主文。
本案經檢察官林淑玲到庭執行職務。
中    華    民    國    99    年    11    月    19    日
                            臺灣臺北地方法院刑事第十七庭
                                  審判長法  官  劉煌基
                                        法  官  葉力旗
                                        法  官  賴淑美
以上正本證明與原本無異。
不得上訴。
                                        書記官  許翠燕
中    華    民    國    99    年    11    月    22    日
附錄本案所犯法條全文
中華民國刑法第354 條（毀損器物罪）
毀棄、損壞前二條以外之他人之物或致令不堪用，足以生損害於
公眾或他人者，處2 年以下有期徒刑、拘役或5 百元以下罰金。

司法院資訊處製作；財團法人民間司法改革基金會備份。
